臺灣基隆地方法院刑事判決　
111年度金訴字第134號
公  訴  人  臺灣基隆地方檢察署檢察官
被      告  黃芳津


                    （另案於法務部○○○○○○○○○○○執行中）
上列被告因違反洗錢防制法等案件，經檢察官提起公訴（110年
度偵字第2223號、第8304號、111年度偵字第9號），本院判決如
下：
    主  文
丁○○犯如附表主文欄所示之罪，各處如附表主文欄所示之刑及沒
收之諭知。如附表編號1、4主文欄所示之罪刑，應執行有期徒刑
陸月，如易科罰金，以新臺幣壹仟元折算壹日；如附表編號2、3
主文欄所示之罪刑，應執行有期徒刑柒月，併科罰金新臺幣肆萬
元，罰金如易服勞役，以新臺幣壹仟元折算壹日。
    事  實
一、丁○○意圖為自己不法之所有，分別為下列之犯行：
㈠、基於詐欺取財之犯意，見甲○○在臉書社團出售車牌號碼000-0
    000號普通重型機車（下稱本案機車）之貼文後，明知己身
    並無資力且亦無意給付購車價款，竟仍於民國108年7月7日6
    時25分許，主動以臉書帳號「黃文龍」私訊甲○○，向甲○○佯
    稱有興趣購買，如甲○○同意售出，可讓甲○○實拿價金新臺幣
    （下同）7萬元價款，惟須先交車驗車後再以匯款方式付款
    云云，致甲○○陷於錯誤，與丁○○相約於同年7月18日13時許
    在苗栗縣○○鄉○○00號之OK超商前，將本案機車（含鑰匙）、
    車主之身分證件等資料交付與依丁○○指示前往取車、不知情
    之盧佳怡（涉嫌詐欺部分，業經臺灣苗栗地方檢察署檢察官
    以109年度偵字第1157號為不起訴處分），供丁○○辦理過戶
    。嗣丁○○將本案機車以4萬1,000元之價額，出售與不知情之
    蔡孟勳套現，而甲○○多次向丁○○催款，丁○○均藉詞拖延未給
    付，甲○○始悉受騙。
㈡、丁○○以上開方式向甲○○騙得本案機車後，竟食髓知味，基於
    詐欺取財及洗錢之犯意，明知其未與本案機車之後手買家蔡
    孟勳有任何買賣糾紛、賠償協議，於108年7月24日下午某時
    許，向甲○○佯稱因本案機車欠缺ABS剎車系統，致其遭後手
    買家索賠，其因而與後手買家在警局做和解筆錄並已給付3
    萬6,000元之和解金與後手買家云云，致甲○○陷於錯誤，而
    同意代丁○○負擔部分和解金，並於同年7月25日17時10分許
    ，在臺中市○區○○街00號統一超商一中門市匯款1萬5,000元
    至丁○○指定、不知情之盧佳怡（涉嫌詐欺部分，業經臺灣苗
    栗地方檢察署檢察官以109年度偵字第1157號為不起訴處分
    ）所有之中國信託商業銀行帳號000000000000號帳戶內，經
    丁○○領出款項，以此利用非本人帳戶收款之方式，製造金流
    斷點，掩飾及隱匿詐欺犯罪所得之本質及去向。丁○○見此計
    奏效，接續於同日向甲○○佯稱因遭後手買家索賠造成其與老
    婆吵架，鬧家庭革命，希望甲○○可以把剩下的和解金也匯到
    其老婆帳戶內，其之後會還錢云云，致甲○○續陷於錯誤，而
    於翌(26)日0時46分許，在臺中市○區○○路00○0號全家便利超
    商臺中新公園門市匯款2萬1,000元致丁○○指定、不知情之范
    宏亮（涉嫌詐欺部分，業經臺灣苗栗地方檢察署檢察官以10
    9年度偵字第1157號為不起訴處分）所有之中華郵政股份有
    限公司帳號00000000000000號帳戶內，復經丁○○指示范宏亮
    將款項領出後交付與丁○○，以此利用非本人帳戶收款之方式
    ，製造金流斷點，掩飾及隱匿詐欺犯罪所得之本質及去向。
    嗣甲○○察覺有異，報警查得本案機車後手買家蔡孟勳，與蔡
    孟勳聯繫後得知並無丁○○所稱給付和解金3萬6,000元乙事，
    始悉受騙。
㈢、基於詐欺取財及洗錢之犯意，於109年11月3日某時許，在lin
    e群組內見乙○○發問是否有手機貨源可供調貨時，明知己身
    並無Iphone12 Pro手機可出售，竟於同日15時47分許，以li
    ne帳號「天生天養」私訊乙○○，向乙○○佯稱其有Iphone12 P
    ro 128G藍色手機可供調貨云云，並自稱為耀躍（起訴書誤
    載為耀耀）科技有限公司之温志倫，以取信乙○○，致乙○○陷
    於錯誤，於同日23日05分許轉帳3萬7,400元至丁○○指定、不
    知情之丁子涵（涉嫌詐欺等部分，業經臺灣新北地方檢察署
    檢察官以110年度偵字第44926號為不起訴處分）所有之中華
    郵政股份有限公司帳號00000000000000號帳戶內，丁○○並指
    示丁子涵將款項代為購買星辰遊戲幣，以此利用非本人帳戶
    收款並轉換為易於匿名變現之星辰遊戲幣之方式，製造金流
    斷點，掩飾及隱匿詐欺犯罪所得之本質及去向。又丁○○再私
    訊向乙○○表示其可調到乙○○所需之Iphone12 Pro 128G及256
    G藍色手機數量云云，致乙○○續陷於錯誤，而於翌(4)日13時
    13分許、23時56分許轉帳7萬1,300元、3萬6,000元至丁○○指
    定之蘇稚傑（涉嫌詐欺等部分，業經臺灣基隆地方檢察署檢
    察官以110年度偵字第5708號為不起訴處分）所有之基隆市
    第二信用合作社帳號00000000000號帳戶內，丁○○並以臉書
    帳號「黃皇煌」與經營日盈珠寶銀樓、不知情之蘇稚傑、張
    芊卉夫妻聯絡，將乙○○匯入之款項，用以向日盈珠寶銀樓購
    買多筆金飾，復自行變裝後前往該銀樓取走金飾及扣除金飾
    價額後之餘款，以此利用非本人帳戶收款並轉換為易於匿名
    變現之金飾之方式，製造金流斷點，掩飾及隱匿詐欺犯罪所
    得之本質及去向。
㈣、基於詐欺得利及冒用身分而使用他人交付之國民身分證之犯
    意，明知己身並無資力且亦無意給付價款，竟於109年11月6
    日23時40分許，先以微信暱稱「天生天養」向丙○○自稱為温
    志倫，並提供其另行上網向不詳人士價購而取得之温志倫身
    分證及健保卡正反面照片（無證據顯示丁○○可預見温志倫身
    分證為非自願提供），以取信丙○○，足以生損害於丙○○，並
    於翌(7)日0時許，向丙○○佯稱欲購買價值3,000元之遊戲點
    數，致丙○○陷於錯誤，而於同日1時許，將價值3,000元之GA
    SH點數序號告知丁○○，丁○○因而詐得價值3,000元遊戲點數
    不法利益。嗣丁○○並未依約給付3,000元，丙○○始悉受騙。
二、案經甲○○訴由苗栗縣警察局苗栗分局報告臺灣苗栗地方檢察
    署、乙○○訴由臺東縣警察局臺東分局報告臺灣臺北地方檢察
    署、丙○○訴由臺南市政府警察局永康分局報告臺灣臺南地方
    檢察署，前開3署均陳請臺灣高等檢察署檢察長令轉臺灣基
    隆地方檢察署檢察官偵查起訴。
    理  由
壹、證據能力
    本判決以下所引用之證據，公訴人、被告丁○○於本案言詞辯
    論終結前，均未爭執其證據能力，本院審酌該等證據作成或
    取得之狀況，並無非法或不當取證之情事，且無顯不可信之
    情況，復經本院於審判期日就上開證據依法進行調查、辯論
    ，自均具有證據能力。
貳、實體事項
一、上揭犯罪事實，業據被告於本院審理時坦承不諱，就事實欄
    ㈠、㈡部分，核與證人即告訴人甲○○於警詢及偵訊時之證述
    大致相符，並據證人盧佳怡、蔡孟勳於偵訊時、范宏亮於警
    詢及偵訊時證述明確，復有匯款交易明細表、范宏亮郵局存
    摺封面及提款卡影本、對話紀錄截圖、錄音逐字檔、機車買
    賣契約書、中國信託商業銀行股份有限公司108年10月29日
    中信銀字第108224839233877號函暨所附開戶資料及交易明
    細、中華郵政股份有限公司新竹郵局108年10月25日竹營字
    第1081800518號函暨所附開戶資料及交易明細等件附卷可稽
    （見109年度偵字第1157號卷第35頁、第55至65頁、第79至1
    05頁、第127至133頁、第173頁；110年度偵字第2223號卷第
    67至178頁）；就事實欄㈢部分，核與證人即告訴人乙○○於
    警詢時之證述大致相符，並據證人丁子涵、蘇稚傑、張芊卉
    於偵訊時證述明確，復有對話紀錄截圖、丁子涵郵局之開戶
    資料及交易明細、網銀轉帳截圖、經濟部商工登記公示資料
    查詢等件在卷可查（見110年度偵字第27376號卷第49至77頁
    、第83頁；110年度偵字第8304號卷第237至279頁、第284頁
    、第301至303頁）；就事實欄㈣部分，核與證人即告訴人丙○○於警詢及偵訊時之證述大致相符，並據證人温志倫於警詢
    時證述明確，復有對話紀錄及點數網購頁面截圖、温志倫雙
    證件翻拍照片、詐騙丙○○之門號之通聯調閱查詢結果、樂點
    股份有限公司提供之資料、國泰世華商業銀行存匯作業管理
    部109年12月1日國世存匯作業字第1090183668號函暨所附開
    戶資料及交易明細等件在卷可參（見110年度偵字第8304號
    卷第69至216頁；臺南永康分局卷第21至39頁、第53至59頁
    、第67至70頁、第87至99頁）。足徵被告之自白與事實相符
    ，堪以採信。本案事證明確，被告犯行洵堪認定，均應依法
    論科。
二、論罪科刑
㈠、核被告事實欄㈠所為，係犯刑法第339條第1項詐欺取財罪；
    事實欄㈡、㈢所為，均係犯刑法第339條第1項詐欺取財罪及
    洗錢防制法第14條第1項之一般洗錢罪；事實欄㈣所為，則
    係犯刑法第339條第2項詐欺得利罪及戶籍法第75條第3項後
    段之冒用身分而使用他人交付之國民身分證罪。
㈡、事實欄㈡、㈢部分，被告分別數次誆騙各告訴人，藉此詐取財
    物，甚至進而為掩飾贓款之洗錢行為，各係於密切接近之時
    、地實行，侵害同一之法益，各行為之獨立性極為薄弱，依
    一般社會健全觀念，在時間差距上，難以強行分開，在刑法
    評價上，應視為數個舉動之接續施行，合為包括之一行為予
    以評價，各屬接續犯，而分別為包括之一罪。
㈢、又被告事實欄㈡、㈢、㈣部分，分別以一行為同時觸犯上開數
    罪名，為想像競合犯，應依刑法第55條之規定，事實欄㈡、
    ㈢部分，各從一重以一般洗錢罪處斷；事實欄㈣部分，則從
    一重以詐欺得利罪處斷。
㈣、公訴意旨雖漏未敘及被告事實欄㈣部分，違反戶籍法第75條
    第3項後段之犯行，然此部分與起訴事實具有想像競合犯裁
    判上一罪之關係，依審判不可分原則，為起訴效力所及，且
    經本院當庭對被告為犯罪事實與適用法條之告知，而無礙被
    告防禦權之行使，本院自得併予審理。
㈤、被告所為事實欄㈠至㈣4次犯行，犯意各別，行為互殊，應予
    分論併罰。
㈥、事實欄㈡、㈢部分，被告於審理中自白洗錢犯罪，均應依洗錢
    防制法第16條第2項之規定，減輕其刑。
㈦、爰審酌被告不思以正當方式賺取所需，反以上開手段訛詐金
    錢或利益，又利用非本人帳戶收款等手段製造金流斷點，紊
    亂社會正常交易秩序，並致檢警甚難追緝，所為應予非難；
    兼衡被告於偵查中坦承事實欄㈢所示犯行，惟飾詞否認事實
    欄㈠、㈡、㈣所示犯行，致檢警另為證據調查，無端耗費司法
    資源，於審理中終能坦承全部犯行之犯後態度、素行（有臺
    灣高等法院被告前案紀錄表附卷供參）、犯罪之動機、目的
    、手段、情節、詐得款項或利益數額；暨考量被告於審理中
    自述學歷為高中肄業，入監前從事中古車買賣，已離婚，有
    1名未成年子女跟著小孩的媽媽生活等一切情狀，分別量處
    如附表主文欄所示之刑，並就所犯得易科罰金、罰金刑部分
    ，分別諭知易科罰金、易服勞役之折算標準。另就被告所犯
    上開得易科罰金（附表編號1、4）、不得易科罰金（附表編
    號2、3）之犯行，分別參酌行為態樣、罪質、責任非難重複
    性，暨所呈現被告之人格特性，預防需求及整體刑罰執行之
    應罰適當性等因素，各定其應執行之刑暨就得易科罰金、罰
    金刑部分，各諭知易科罰金、易服勞役之折算標準如主文所
    示，以資懲儆。
三、沒收
㈠、按犯罪所得，屬於犯罪行為人者，沒收之；前2項之沒收，於
    全部或一部不能沒收或不宜執行沒收時，追徵其價額；第1
    項及第2項之犯罪所得，包括違法行為所得、其變得之物或
    財產上利益及其孳息，刑法第38條之1第1項前段、第3項、
    第4項分別定有明文，而刑法第38條之1第4項所定「違法行
    為所得、其變得之物或財產上利益及其孳息」，其立法意旨
    係為確定犯罪所得之範圍，包含直接利得及延伸之間接利得
    ，均屬應沒收之犯罪所得，非謂犯罪所得如有變得之物，只
    能沒收其變得之物，倘若沒收變得之物尚無法澈底達成沒收
    犯罪所得之目的，自仍應就不足之處，宣告追徵其價額。查
    被告事實欄㈠部分詐得本案機車，核為其本案犯罪所得，亦
    未經合法發還被害人，且衡以經買賣雙方協商後之交易之價
    額，應約略等同客觀價值，被告既與告訴人甲○○議定以7萬
    元交易本案機車，堪認本案機車之價值為7萬元，然被告已
    將該機車以4萬1,000元之價額，售與不知情之蔡孟勳，而無
    從就本案機車執行原物沒收，為貫徹澈底剝奪犯罪所得，以
    根絕犯罪誘因之意旨，本院應依刑法第38條之1第1項前段、
    第3項之規定，於該罪項下宣告沒收未扣案犯罪所得7萬元（
    其中4萬1,000元為變得之物；剩餘2萬9,000元則為本案機車
    之價值，扣除變得價額後中間不足之差價），並於全部或一
    部不能沒收或不宜執行沒收時，追徵其價額。 
㈡、按洗錢防制法第18條第1項規定：「犯第14條之罪，其所移轉
    、變更、掩飾、隱匿、收受、取得、持有、使用之財物或財
    產上利益，沒收之。」本條係針對洗錢標的所設之特別沒收
    規定，至於洗錢行為標的所生之孳息及洗錢行為人因洗錢犯
    罪而取得對價給付之財產利益，暨不能或不宜執行沒收時之
    追徵、沒收財產發還被害人部分，則仍應回歸適用刑法相關
    沒收規定。查被告事實欄㈡、㈢部分，分別詐得3萬6,000元
    、14萬4,700元，亦未經合法發還被害人，其並以利用非本
    人帳戶收款等手段，掩飾、隱匿該等款項，是該等款項同時
    兼具犯罪所得、及所掩飾、隱匿之財物之性質，本院應優先
    適用特別法即洗錢防制法第18條第1項前段規定，於各該罪
    項下宣告沒收，惟此部分款項未據扣案，爰依刑法第38條之
    1第3項規定，併予諭知於全部或一部不能沒收或不宜執行沒
    收時，追徵其價額。
㈢、再查，被告事實欄㈣詐得之價值3,000元之GASH點數，係其本
    案犯罪所得，亦未經合法發還被害人，雖未扣案，仍應依刑
    法第38條之1第1項前段、第3項之規定，於該罪項下宣告沒
    收，並於全部或一部不能沒收或不宜執行沒收時，追徵其價
    額。
㈣、至被告雖有使用某不詳可供連結網際網路之工具，以供本案
    各次犯行所用，惟審酌該物品並未扣案，且為日常生活中易
    於取得，倘予沒收或追徵，對沒收制度欲達成或附隨之社會
    防衛無何助益，欠缺刑法上重要性，爰依刑法第38條之2第2
    項，不予宣告沒收或追徵。而前開宣告之多數沒收，依刑法
    第40條之2第1項規定，併執行之。
四、不另為無罪諭知部分
㈠、公訴意旨另以：被告意圖為自己不法之所有，基於詐欺得利
    之犯意，明知己身並無資力且亦無意給付價款，於109年11
    月6日23時40分許，先以微信暱稱「天生天養」向告訴人丙○○自稱為温志倫，並提供其以不詳方式取得之温志倫身分證
    及健保卡正反面照片，以取信告訴人丙○○，同時向告訴人丙○○表示欲購買價值5,000元之GASH點數，另指示不知情之劉
    赫轉帳5,000元至告訴人丙○○指定之玉山商業銀行帳號00000
    0000000號帳戶內，告訴人丙○○信以為真即將價值5000元之G
    ASH點數序號告知被告等語。因認被告涉犯刑法第339條第2
    項詐欺得利罪嫌等語。
㈡、按犯罪事實應依證據認定之，無證據不得認定犯罪事實；又
    不能證明被告犯罪者，應諭知無罪之判決，刑事訴訟法第15
    4條第2項、第301條第1項分別定有明文。次按認定不利於被
    告之事實，須依積極證據，茍積極之證據本身存有瑕疵而不
    足為不利於被告事實之認定，即應為有利於被告之認定，更
    不必有何有利之證據；且刑事訴訟法上所謂認定犯罪事實之
    積極證據，係指適合於被告犯罪事實之認定之積極證據而言
    ，雖不以直接證據為限，間接證據亦包括在內，然而無論直
    接或間接證據，其為訴訟上之證明，須於通常一般之人均不
    致有所懷疑，而得確信其為真實之程度者，始得據為有罪之
    認定，倘其證明尚未達到此一程度，而有合理之懷疑存在時
    ，自不能以推測或擬制之方法，以為有罪裁判之基礎（最高
    法院30年上字第816號、29年上字第3105號、40年台上字第8
    6號、76年台上字第4986號判決意旨可參）。
㈢、又按刑法上詐欺罪之成立，要以加害者有不法得財或得利之
    意思而實施詐欺行為，被害者因此行為，致表意有所錯誤而
    為財產上處分，受有損害，且加害者所用行為，堪認為詐術
    者，始足當之（最高法院19年上字第1699號、46年台上字第
    260號判決參照），從而，行為人如非自始基於不法得財或
    得利之意圖，客觀上無施用詐術之行為，或並無損害發生，
    或者所受損害，非由欺罔行為陷於錯誤所致，均不得遽以詐
    欺罪相繩。
㈣、經查：
  ⒈被告於109年11月6日23時40分許，先以微信暱稱「天生天養
    」向告訴人丙○○自稱為温志倫，並提供其另行上網向不詳人
    士價購而取得之温志倫身分證及健保卡正反面照，同時向告
    訴人丙○○表示欲購買價值5,000元之GASH點數，另指示不知
    情之劉赫轉帳5,000元至告訴人丙○○指定之玉山商業銀行帳
    號000000000000號帳戶內，告訴人丙○○即將價值5,000元之G
    ASH點數序號告知被告等情，為被告所是認，核與證人即告
    訴人丙○○、證人劉赫於警詢及偵訊時之證述大致相符，並據
    證人温志倫於警詢時證述明確，復有對話紀錄、網銀交易明
    細及點數網購頁面截圖、温志倫雙證件翻拍照片、詐騙丙○○
    之門號之通聯調閱查詢結果、樂點股份有限公司提供之資料
    、悠逸旅館有限公司110年3月5日UI-DOC-O-000000-000號函
    、國泰世華商業銀行存匯作業管理部109年12月1日國世存匯
    作業字第1090183668號函暨所附開戶資料及交易明細等件在
    卷可參（見110年度偵字第8304號卷第69至216頁；臺南永康
    分局卷第21至39頁、第53至59頁、第67至83頁、第87至105
    頁），固堪認定。
  ⒉衡以網路上遊戲點數之交易，買方之真實身分為何，並非賣
    方所極為在意之點，重點仍在於賣方是否有付款之真意及是
    否已實際支付價款。又被告雖自承：我指示劉赫轉帳的5,00
    0元款項，是我另外向其他人詐騙而來的（此部分被告對不
    詳之人所涉詐欺罪嫌，不在本案起訴範圍內）等語，然而，
    被告既有實際付款5,000元與告訴人丙○○，不論被告就該款
    項之來源是否正當，告訴人丙○○身為不知情之「善意第三人
    」，其受領該5,000元係受民法規定之保障，無須返還。況
    告訴人丙○○乃係確認已實際收受5,000元價款後，方告知被
    告點數序號，且告訴人丙○○迄今仍保留該5,000元價款，並
    未受到他人追討，有本院電話紀錄表在卷可查（見本院卷第
    107頁）。
  ⒊準此以觀，就此筆5,000元點數交易，被告縱有對告訴人丙○○
    謊稱自身乃温志倫，惟告訴人丙○○已實際取得對價，並於確
    認收款後才告知被告點數序號，尚非因被告謊稱身分之詐術
    陷於錯誤，方為點數利益移轉，且該對價之收取受民法保障
    ，告訴人丙○○亦未因此受到財產上之損害，揆諸上揭說明，
    核與詐欺得利罪之構成要件未合，而無以該罪相繩之餘地，
    本應諭知無罪，惟因公訴人認此部分倘成立犯罪，與前揭事
    實欄㈣經本院認定有罪部分，具接續犯之實質上一罪關係，
    基於審判不可分原則，爰不另為無罪之諭知。
據上論斷，應依刑事訴訟法第299條第1項前段，判決如主文。
本案經檢察官劉星汝提起公訴，檢察官林姿妤到庭執行職務。
中　　華　　民　　國　　111 　年　　8 　　月　　24　　日
　　　　　　　　　刑事第六庭審判長法  官  劉桂金
                                  法  官  曾淑婷
                                  法  官  施又傑
以上正本證明與原本無異。
如不服本判決應於收受送達後20日內向本院提出上訴書狀，並應
敘述具體理由；其未敘述上訴理由者，應於上訴期間屆滿後20日
內向本院補提理由書（均須按他造當事人之人數附繕）「切勿逕
送上級法院」。
中　　華　　民　　國　　111 　年　　8 　　月　　24　　日
                                  書記官　連珮涵
附錄本案論罪科刑法條全文：
中華民國刑法第339條
（普通詐欺罪）
意圖為自己或第三人不法之所有，以詐術使人將本人或第三人之
物交付者，處5年以下有期徒刑、拘役或科或併科50萬元以下罰
金。
以前項方法得財產上不法之利益或使第三人得之者，亦同。
前二項之未遂犯罰之。

洗錢防制法第14條
有第二條各款所列洗錢行為者，處7年以下有期徒刑，併科新臺
幣5百萬元以下罰金。
前項之未遂犯罰之。
前二項情形，不得科以超過其特定犯罪所定最重本刑之刑。

戶籍法第75條
意圖供冒用身分使用，而偽造、變造國民身分證，足以生損害於
公眾或他人者，處5年以下有期徒刑、拘役或科或併科新臺幣50
萬元以下罰金。
行使前項偽造、變造之國民身分證者，亦同。
將國民身分證交付他人，以供冒名使用，或冒用身分而使用他人
交付或遺失之國民身分證，足以生損害於公眾或他人者，處3年
以下有期徒刑、拘役或科或併科新臺幣30萬元以下罰金。

附表：
編號  相應之犯罪事實              主               文 1 事實欄㈠ 丁○○犯詐欺取財罪，處有期徒刑伍月，如易科罰金，以新臺幣壹仟元折算壹日。未扣案犯罪所得新臺幣柒萬元沒收，於全部或一部不能沒收或不宜執行沒收時，追徵其價額。 2 事實欄㈡ 丁○○犯洗錢防制法第十四條第一項之一般洗錢罪，處有期徒刑肆月，併科罰金新臺幣貳萬元，罰金如易服勞役，以新臺幣壹仟元折算壹日。未扣案犯罪所得新臺幣參萬陸仟元沒收，於全部或一部不能沒收或不宜執行沒收時，追徵其價額。 3    事實欄㈢ 丁○○犯洗錢防制法第十四條第一項之一般洗錢罪，處有期徒刑伍月，併科罰金新臺幣參萬元，罰金如易服勞役，以新臺幣壹仟元折算壹日。未扣案犯罪所得新臺幣拾肆萬肆仟柒佰元沒收，於全部或一部不能沒收或不宜執行沒收時，追徵其價額。   4    事實欄㈣ 丁○○犯詐欺得利罪，處有期徒刑貳月，如易科罰金，以新臺幣壹仟元折算壹日。未扣案犯罪所得價值新臺幣參仟元之GASH點數沒收，於全部或一部不能沒收或不宜執行沒收時，追徵其價額。